臺灣高雄地方法院刑事判決
111年度易字第118號
公  訴  人  臺灣高雄地方檢察署檢察官
被      告  王俊傑



上列被告因竊盜案件，經檢察官提起公訴（111年度偵字第10878
號、111年度偵字第12289號），被告於本院準備程序中為有罪之
陳述，經本院裁定依簡式審判程序審理，並判決如下：
    主  文
王俊傑犯踰越門扇侵入住宅竊盜罪，累犯，處有期徒刑玖月，未
扣案之犯罪所得茶葉捌罐沒收，於全部或一部不能沒收或不宜執
行沒收時，追徵其價額。又犯侵入住宅竊盜罪，累犯，處有期徒
刑捌月，未扣案之犯罪所得酒貳瓶沒收，於全部或一部不能沒收
或不宜執行沒收時，追徵其價額。又犯竊盜罪，累犯，處有期徒
刑肆月，如易科罰金以新臺幣壹仟元折算壹日，未扣案之犯罪所
得新臺幣壹萬伍仟元沒收，於全部或一部不能沒收或不宜執行沒
收時，追徵其價額。
上開所處不得易科罰金之刑，應執行有期徒刑壹年。
    事  實
一、王俊傑意圖為自己不法之所有，基於踰越門扇侵入住宅竊盜
    之犯意，於民國111年3月4日20時至同日23時1分間之某時許
    ，以攀爬翻越大門之方式，侵入賈茂勝位於高雄市○○區○○路
    000巷0號之住處1樓內，徒手竊取賈茂勝放置於該處椅子上
    之茶葉8罐得手。嗣於111年3月5日2時30分許，賈茂勝發現
    遭竊而報警處理，經警循線查悉上情。
二、另意圖為自己不法之所有，基於侵入住宅竊盜之犯意，於11
    1年3月6日2時至同日2時10分間之某時許，侵入郭珈妤位於
    高雄市○○區○○路00巷00弄00號之住處1樓，徒手竊取郭珈妤
    放置於該處酒櫃內之價值新臺幣（下同）5,000元之酒2瓶得
    手。嗣於同日9時許，郭珈妤發現遭竊而報警處理，經警循
    線查悉上情。
三、復意圖為自己不法之所有，基於竊盜之犯意，於111年4月23
    日3時2分許，在址設高雄市○○區○○○路000號之鳳農市場內，
    徒手打開林詩穎所經營攤位之收銀機，竊取收銀機內現金1
    萬5,000元得手。嗣於同日3時40分許，林詩穎發現遭竊而報
    警處理，經警循線查悉上情。
四、案經賈茂勝、郭珈妤、林詩穎訴由高雄市政府警察局鳳山分
    局報告臺灣高雄地方檢察署檢察官偵查起訴。
    理  由
一、本件被告王俊傑所犯為死刑、無刑徒刑或最輕本刑為3年以
    上有期徒刑以外之罪，其於準備程序中就被訴犯罪事實，為
    有罪之陳述，經本院告知簡式審判程序之旨，並聽取當事人
    之意見後，依刑事訴訟法第273條之1第1項規定，裁定進行
    簡式審判程序，合先指明。
二、上揭犯罪事實，業據被告於警詢、檢察官訊問及本院審理時
    均坦承不諱（見警1卷第5至9頁，警2卷第1至4頁，偵2卷第1
    3至15頁，本院卷第23、105、112頁），核與證人即告訴人
    林詩穎、賈茂勝、郭珈妤於警詢中指訴之情節均相符（見警
    1卷第11至20頁，警2卷第5、6頁），並有賈茂勝住宅竊盜案
    的蒐證照片及監視器畫面擷取圖片、高雄市政府警察局鳳山
    分局刑案勘查報告(郭珈妤)、郭珈妤111年3月6日勘察採證
    同意書、郭珈妤住宅竊盜案的監視器畫面擷取圖片及蒐證照
    片、車輛詳細資料報表(普重機車號000-000、車主：王俊傑
    )、路口、鳳農市場監視器畫面擷取圖等證據資料附卷可參
    （見警1卷第23至49頁，警2卷第13、27至35頁）。本件被告
    之自白已有相當之證據資料補強，應堪信為真實。從而，本
    案事證明確，被告犯行均堪予認定，俱應依法論科。
　三、論罪科刑：
　　㈠核被告所為，就事實欄所為，係犯刑法第321條第1項第1款
      、第2款之踰越門扇侵入住宅竊盜罪（起訴書所犯法條及
      罪名誤載為刑法第321條第1項第1款之侵入住宅竊盜罪，
      應予更正）；就事實欄二所為，係犯刑法第321條第1項第
      1款之侵入住宅竊盜罪（起訴書所犯法條及罪名誤載為刑
      法第321條第1項第1款、第2款之踰越門扇侵入住宅竊盜罪
      ，應予更正）；就事實欄三所為，係犯刑法第320條第1項
      之竊盜罪。被告所犯上開3次竊盜罪，犯意各別，行為互
      殊，應分論併罰
　　㈡被告前於101年間因竊盜、施用毒品等案件，經本院以101
      年度簡字第241號判決判處有期徒刑6月、6月確定，以101
      年度審訴字第1218號判決判處有期徒刑11月、11月確定，
      以101年度審易字第1147號判決判處有期徒刑6月、5月確
      定，以101年度審訴字第2430號判決判處有期徒刑11月確
      定，以101年度審易字第2934號判決判處有期徒刑8月、3
      月確定，上開數罪經本院裁定定應執行刑有期徒刑4年10
      月確定，於109年4月23日縮短刑期假釋出監並付保護管束
      ，於110年3月29日保護管束期滿，假釋未經撤銷視為執行
      完畢，有臺灣高等法院被告前案紀錄表在卷可稽。是被告
      於前揭徒刑執行完畢後5 年內，故意再犯本件有期徒刑以
      上之罪，構成刑法第47條第1項規定之累犯。本院考量被
      告並未因前述案件徒刑之執行而知所警惕，且其前已數次
      涉犯竊盜案件，仍然再犯本案相同類型之竊盜案件，足認
      被告有特別惡性及對刑罰反應力薄弱，故依據累犯規定加
      重其刑，並未使其所受之刑罰超過其所應負擔罪責、導致
      其人身自由因此遭受過苛侵害之情形，爰依據司法院釋字
      第775號解釋意旨，依刑法第47條第1項之規定，均予加重
      其刑。
　　㈢爰以行為人之責任為基礎，審酌被告前均已有多次竊盜前
      科（構成累犯部分不予重複評價），此次又逾越門扇侵入
      住宅，隨意竊取告訴人之財物，顯見其明顯缺乏尊重他人
      財產法益之法治觀念，刑罰反應力薄弱，迄今亦未與告訴
      人達成和解或適度賠償其損害，所為實有不該。另考量被
      告犯後始終坦承犯行，態度尚可，兼衡被告竊得財物之價
      值、竊取之手段等犯罪情節，並其等於審理中自述之智識
      程度及家庭生活狀況（見本院卷第117頁，基於個人隱私
      及個資保障，不於判決中詳載），及前科素行（構成累犯
      部分不予重複評價）等一切情狀，分別量處如主文第1項
      所示之刑，並就其事實欄三所處之刑，諭知易科罰金之折
      算標準。另就事實欄一、二所處不得易科罰金之刑，定其
      應執行之刑如主文第2項所示。
　四、被告所竊得之茶葉8罐、酒2瓶、現金1萬5,000元，分別屬
      其犯罪所得，且未扣案，應依刑法第38條之1第1項前段、
      第3項規定分別宣告沒收之，於全部或一部不能沒收或不
      宜執行沒收時，追徵其價額（如主文第1項所示）。
據上論斷，應依刑事訴訟法第273條之1第1項、第299條第1項前
段，判決如主文。
本案經檢察官吳聆嘉提起公訴，檢察官莊玲如到庭執行職務。
中　　華　　民　　國　　111 　年　　8 　　月　　5 　　日
                        刑事第二庭    法　官  陳盈吉
以上正本證明與原本無異。
如不服本判決應於收受送達後20日內向本院提出上訴書狀，並應
敘述具體理由；如未敘述上訴理由者，應於上訴期間屆滿後20日
內向本院補提理由書（均須按他造當事人之人數附繕本）「切勿
逕送上級法院」。
中　　華　　民　　國　　111 　年　　8 　　月　　5 　　日
                                      書記官  鄭人芳
附錄本判決論罪科刑法條
中華民國刑法第320條
意圖為自己或第三人不法之所有，而竊取他人之動產者，為竊盜
罪，處5年以下有期徒刑、拘役或50萬元以下罰金。
意圖為自己或第三人不法之利益，而竊佔他人之不動產者，依前
項之規定處斷。
前二項之未遂犯罰之。

中華民國刑法第321條
犯前條第一項、第二項之罪而有下列情形之一者，處6月以上5年
以下有期徒刑，得併科50萬元以下罰金：
一、侵入住宅或有人居住之建築物、船艦或隱匿其內而犯之。
二、毀越門窗、牆垣或其他安全設備而犯之。
三、攜帶兇器而犯之。
四、結夥三人以上而犯之。
五、乘火災、水災或其他災害之際而犯之。
六、在車站、港埠、航空站或其他供水、陸、空公眾運輸之舟、
    車、航空機內而犯之。
前項之未遂犯罰之。